【裁判字號】    91,訴,294
【裁判日期】    920418
【裁判案由】    懲治走私條例
【裁判全文】
台灣新竹地方法院刑事判決                          九十二年度訴字第二九四號
    公  訴  人  台灣新竹地方法院檢察署檢察官
    被      告  戊○○
    被      告  己○○
    被      告  甲○
    被      告  丁○○
    右四人共同
    選任辯護人  鄭洋一律師
                李文欽律師
右列被告因違反懲治走私條例案件，經檢察官提起公訴（九十年度偵字第六一一三號
），本院判決如左：
    主  文
丁○○共同私運管制物品進口逾公告數額，處有期徒刑陸月，併科罰金新台幣拾萬元
，罰金如易服勞役，以銀元參佰元即新台幣玖佰元折算壹日。緩刑參年。
戊○○共同私運管制物品進口逾公告數額，處有期徒刑捌月，併科罰金新台幣陸萬元
，罰金如易服勞役，以銀元參佰元即新台幣玖佰元折算壹日。緩刑肆年。
甲○、己○○共同私運管制物品進口逾公告數額，各處有期徒刑參月，併科罰金新台
幣貳萬元，罰金如易服勞役，以銀元參佰元即新台幣玖佰元折算壹日。均緩刑貳年。
    事  實
丁○○係「金展三十六號」漁船船主，戊○○及甲○、己○○分別為該漁船船長及船
員，四人共同基於犯意之聯絡，由戊○○、甲○、己○○等三人，於九十年十月十五
日凌晨四時許，駕駛金展三十六號漁船至馬祖列島東引島北方約四、五海哩處，向不
知名之大陸漁船購買屬管制物品且逾公告數額之魚貨重量約四千餘公斤，並將該批魚
貨私運進入台灣地區。
    理  由
甲、認定犯罪構成要件事實所憑之證據及其認定之理由：
  壹、證據：
    一、被告四人於本院最後審理時認罪（參見本院九十二年四月四日審理筆錄）及
        偵查時被告丁○○、戊○○之自白。
    二、證人即警員王子建、丙○○、乙○○之證言。
    三、照片三十一張。
    四、行政院海岸巡防署海洋巡防總局檢查紀錄表、嫌疑貨品扣押單、新竹魚市場
        拍賣計價單、漁船進出港檢查表、海岸巡防總隊安檢站進出港登記簿、漁船
        進出港申請書、行政院農業委員會漁業執照、財政部台北關稅局九十年十一
        月二十二日北普法字第九０一０六八一二號函、臺灣新竹地方法院檢察署檢
        察官扣押物品處分命令、台北關稅局處分書、內政部九十一年十二月十二日
        台內地字第０九一００一五八二六號函。
  貳、認定之理由：
    一、被告四人認罪及自白與右開證據互核相符，堪信該自白與事實相符。
    二、查據被告戊○○於偵訊時自白稱：大陸漁船漁工搬魚貨，約一個多小時，共
        搬約四噸多的魚貨等語（參見偵查卷第四十六頁反面）；另這三天自己捕獲
        的魚貨約二噸等語（參見偵查卷第四十八頁），核與被告甲○稱：出港三天
        魚獲量約二噸多等語相符（參見偵查卷第四十九頁），再參以金展十三號漁
        船之全部漁貨重量為六千零六公斤（按即六點零零六公噸），此有新竹魚市
        場拍賣計價單在卷可稽，被告走私漁貨進入台灣地區的重量約四千餘公斤之
      事實，堪以認定。
    三、本件事證明確，被告犯行，均洵堪認定。
乙、適用法律：
  一、按自大陸地區私運物品進入台灣地區，或自台灣地區私運物品前往大陸地區者
      ，以私運物品進口、出口論，適用懲治走私條例規定處斷，懲治走私條例第十
      二條定有明文；又一次私運海關進口稅則第一章至第八章所列之物品及稻米、
      稻米粉、花生、茶葉、種子（球）一項或數項，其總額由海關照緝獲時之完稅
      價格計算，超過新台幣拾萬元或重量達一千公斤者，以管制進出口物品論，行
      政院依懲治走私條例規定公告管制物品項目及其數額丙項亦定有明文；而海關
      進口稅則第三章則為有關魚類之規定。
      查本件查扣之魚貨重量約四千餘公斤已如前所述，其完稅價格約為十萬餘元（
      十六萬三千六百一十八元乘四除六等於十萬九千零七十九元），另有財政部台
      北關稅局九十年十一月二十二日北普法第九０一０六八一二號函一份附卷可參
      ，其無論總價額或重量顯均已逾行政院依懲治走私條例第二條第四項公告管制
      物品項目及其數額丙類之管制數額（即緝獲時之完稅價格超過十萬元或重量達
      一千公斤者），即應以管制進口物品論。
      次查東引島位於馬祖列島最北方，此為眾所周知的事實，另有卷附東引島位置
      資料為證，被告等人向大陸漁船購買魚貨的位置，係在東引島北方約四、五海
      浬海域已如犯罪事實所述，該位置雖為我國十二海浬領海領域範圍內（此部分
      參照內政部九十一年十二月十二日台內地字第０九一００一五八二六號函），
      惟其載運右開魚貨必先出中華民國十二海浬領海範圍後（即距離東引島十二海
      浬以外之海域），再進入中華民國台灣地區新竹漁港，而依中華民國領海及鄰
      接區法第三條之規定，中華民國領海為自基線起至其外側十二浬間之海域，今
      被告自我國領海外，將上開逾公告數額之管制物品私運進入國境內，自屬私運
      管制物品進口之行為。
  二、核被告四人所為，均係犯懲治走私條例第二條第一項之私運管制物品進口逾公
      告數額之罪。
  三、被告四人間有犯意之聯絡，行為之分擔，依刑法第二十八條之規定均為共同正
      犯。
丙、科刑審酌：
  壹、主刑部分：
    一、審酌被告左列事項，量處如主文所示之刑。
    （一）犯罪動機及目的僅是為維持家計。
    （二）犯罪時所並未受到任何刺激。
    （四）犯罪手段並無侵害其他私人之法益。
    （五）被告戊○○有賭博、違反藥物藥商管理法、懲治走私條例之前科紀錄；被
          告己○○、甲○、丁○○均無前科紀錄，品行並無不良好。
    （六）被告戊○○不識字；被告己○○、甲○學歷為國小畢業；被告丁○○為國
          中畢業，智識程度不高。
    （七）犯罪所生危險或損害並不嚴重。
    （九）犯罪後均坦承犯行不諱，均知所悔悟。
    二、被告主刑宣告併科罰金部分，應依刑法第四十二條第二項諭知易服勞役之折
        算標準。
    三、查被告己○○、甲○、丁○○前此未曾受有期徒刑以上刑之宣告；被告戊○○前雖曾受有期徒刑以上刑之宣告，惟執行完畢後已逾五年，此有臺灣新竹
        地方法院檢察署刑案資料查註紀錄表及臺灣高等法院被告全國前案紀錄表可
        稽，本院審酌右開情節認對渠等宣告刑，以暫不執行為適當，爰均依刑法第
        七十四條第一款或第二款各併諭知緩刑如主文所示，以勵自新。
  貳、從刑部分：
    一、扣案之魚貨一批總重為六千零六公斤，總拍賣所得金額為十六萬三千七百六
        十四元，已為台北關稅局所沒入，此有台北關稅局九十一年一月十日九０丁
        字第二一六八號處分書一份在卷可稽，此部分爰不再諭知沒收。
  二、另扣案之新台幣二千零三萬三千元並無任何積極證據證明與本件犯罪行為有
        關，亦不諭知沒收，併此敘明。
據上論斷，應依刑事訴訟法第二百九十九條第一項前段；刑法第十一條前段；罰金罰
鍰提高標準條例第二條，判決如主文。
本案經檢察官鍾曉亞到庭執行職務。
中     華     民     國     九十二     年     四     月       十八     日
                                  臺灣新竹地方法院刑事第二庭
                                      法  官  陳  健  順
右正本證明與原本無異。
如不服本判決，應於判決送達後十日內向本院提出上訴狀( 應附繕本 )，上訴於
臺灣高等法院。
                                      書記官  陳  進  楷
中     華     民     國     九十二     年     四     月       二十一    日
附錄論罪科刑法條：
懲治走私條例第二條第一項
私運管制物品進口、出口逾公告數額者，處七年以下有期徒刑，得併科新臺幣三百萬
元以下罰金。


司法院資訊處製作；財團法人民間司法改革基金會備份。
